【裁判字號】    98,訴緝,5
【裁判日期】    980326
【裁判案由】    搶奪等
【裁判全文】
臺灣苗栗地方法院刑事判決               98年度訴緝字第5號
公  訴  人  臺灣苗栗地方法院檢察署檢察官
被      告  甲○○
                    （現在臺灣泰源技能訓練所強制工作）
上列被告因搶奪等案件，經檢察官提起公訴（97年度偵字第4711
、5139號）及移送併案（97年度偵字第5443號），被告於準備程
序中就被訴事實為有罪之陳述，經本院合議庭裁定由受命法官獨
任行簡式審判程序，並判決如下：
    主  文
甲○○犯如附表所示之罪，均累犯，各處如附表所示之宣告刑。
應執行有期徒刑肆年。
    事  實
一、甲○○前於民國87年間因搶奪等案件，經臺灣新竹地方法院
    以89年度訴緝字第17號判處有期徒刑4 月、10月、2 年6 月
    ，應執行有期徒刑3 年6 月確定；復因竊盜案件，經臺灣新
    竹地方法院以88年度易字第700 號判處有期徒刑5 月確定；
    再因搶奪案件，經臺灣新竹地方法院以89年度訴字第287 號
    判處有期徒刑3 年，刑後強制工作2 年確定；又因違反毒品
    危害防制條例案件，經本院以89年度訴字第93號判處有期徒
    刑10月確定，上開案件嗣經本院以90年度聲字第729 號裁定
    定其應執行之刑為有期徒刑7 年6 月確定，並於89年7 月5
    日入監執行，於96年7 月16日假釋付保護管束期滿，未經撤
    銷，視為執行完畢。詎甲○○猶不知悔改，意圖為自己不法
    之所有，而為下列行為：
  (一)甲○○基於竊盜之犯意，分別於附表編號1 、4 、6 、8 所
    示之時間、地點，以自備之鑰匙（未扣案）啟動機車電門之
    方式，竊取丙○○、壬○、己○○、丁○○所管領如附表所
    示之機車。得手後，作為代步工具之用。
  (二)甲○○另基於搶奪之犯意，先後於附表編號2 、9 所示之時
    間，騎乘其竊得之如附表編號1 、8 所示之機車，在附表編
    號2 、9 所示之地點，趁乙○○、戊○○不及防備之際，以
    附表編號2 、9 所示之方法，搶奪乙○○、戊○○之財物後
    ，駕車逃逸，所得現金花用完畢，其餘物品則均隨意丟棄（
    未尋獲）。
  (二)甲○○另夥同楊嘉政（業經本院以97年度訴字第826 號判處
    應執行有期徒刑2 年確定）共同基於為自己不法所有之犯意
    聯絡，分別於附表編號3 、5 、7 所示之時間、地點，以附
    表編號3 、5 、7 所示之方式，趁辛○○、廖鳳琴、庚○○○不備之際，徒手搶奪辛○○、廖鳳琴、庚○○○所有之財
    物。得手後，所得現金朋分花用，其餘證件等物均隨意丟棄
    （未尋獲）。嗣經警調閱案發現場附近路口監視系統畫面而
    循線查獲。
二、案經苗栗縣警察局竹南分局報請臺灣苗栗地方法院檢察署檢
    察官偵查起訴暨移送併辦。
    理  由
一、本案被告甲○○所犯為死刑、無期徒刑、最輕本刑為3 年以
    上有期徒刑以外之罪，且非高等法院管轄第一審之案件，本
    院合議庭裁定由受命法官行準備程序時，被告就被訴事實為
    有罪之陳述後，經本院合議庭裁定由受命法官獨任行簡式審
    判程序，本案證據之調查，自不受刑事訴訟法第159 條第1
    項、第161 條之2 、第161 條之3 、第163 條之1 及第164
    條至第170 條規定之限制，合先敘明。
二、訊據被告甲○○對於上揭事實迭於警詢、偵查及本院審理時
    坦承不諱，核與證人即被害人丙○○、乙○○、辛○○、壬○、廖鳳琴、己○○、庚○○○、丁○○、戊○○於警詢中
    指訴情節相符，復經證人即被告甲○○母親黃月娥於警詢中
    ；證人即同案被告楊嘉政於偵查中證述屬實，並有案發現場
    附近路口監視錄影畫面翻拍照片、被告騎乘之贓車失竊及尋
    獲等唯讀基本資料、車籍查詢─基本資料詳細畫面等在卷足
    參。綜上，被告甲○○前開自白均核與事實相符，足堪採信
    ，本案事證明確，應依法論科。
三、核被告甲○○所為如附表編號1 、4 、6 、8 所示犯行，均
    係犯刑法第320 條第1 項之普通竊盜罪；其所為如附表編號
    2 、3 、5 、7 、9 所示犯行，則均係犯同法第325 條第1
    項之搶奪罪。被告甲○○就如附表3 、5 、7 所示犯行，與
    同案被告楊嘉政間，具有犯意聯絡及行為分擔，為共同正犯
    。又被告甲○○所為上揭4 次竊盜犯行、5 次搶奪犯行，均
    犯意各別，且時空非屬密接，行為互殊，應分論併罰。又被
    告甲○○有如事實欄所述前科紀錄，並於96年7 月16日執行
    完畢等情，有臺灣苗栗地方法院檢察署刑案資料查註紀錄表
    及臺灣高等法院被告前案紀錄表各1 份在卷足按，其於有期
    徒刑執行完畢後5 年以內再犯本件有期徒刑以上之罪，為累
    犯，應依刑法第47條第1 項規定加重其刑。爰審酌被告甲○○正值青壯年，不循正途謀財，竟思不勞而獲，或搶奪或行
    竊他人所有財物，不尊重他人之財產權，亦對於用路人安全
    、社會治安造成危害，惡性非輕，惟犯罪後尚能坦承犯行，
    態度良好，並考量其行竊、搶奪次數、所搶得或竊得財物之
    價值等一切情狀，量處如附表所示之刑，並定其應執行之刑
    。
四、至公訴人移送併案部分（97年度偵字第5443號），係被告甲○○於97年6 月9 日下午3 時30分許，在苗栗縣頭份鎮○○
    街42號前，徒手竊取丁○○所有車牌號碼016-BTP 號機車之
    犯行，核與起訴書附表編號8 所載犯罪時、地相同，被害人
    及失竊財物亦屬同一，是公訴人移送併案部分與本案起訴之
    附表編號8 部分為事實上同一案件，自屬本院審理之範圍，
    併此敘明。
據上論斷，應依刑事訴訟法第273 條之1 第1 項、第299 條第1
項前段，刑法第28條、第320 條第1 項、第325 條第1 項、第47
條第1 項、第51條第5 款、第38條第1 項第2 款，刑法施行法第
1 條之1 第1 項、第2 項前段，判決如主文。
本案經檢察官黃俊鳴到庭執行職務。
中    華    民    國    98    年    3     月    26    日
                  刑事第三庭    法  官  林佩儒
以上正本證明與原本無異。
如不服本判決應於收受判決後10日內向本院提出上訴書狀，並應
應敘述具體理由。其未敘述上訴理由者，應於上訴期間屆滿後20
日內向本院補提理由書(均須按他造當事人之人數附繕本)「切勿
逕送上級法院」。
                                書記官  陳玲君
中    華    民    國    98    年    3     月    26    日
附錄論罪科刑法條：
中華民國刑法第320條
意圖為自己或第三人不法之所有，而竊取他人之動產者，為竊盜
罪，處5年以下有期徒刑、拘役或5百元以下罰金。
意圖為自己或第三人不法之利益，而竊佔他人之不動產者，依前
項之規定處斷。
前二項之未遂犯罰之。
中華民國刑法第325條
意圖為自己或第三人不法之所有，而搶奪他人之動產者，處6 月
以上5年以下有期徒刑。
因而致人於死者，處無期徒刑或7 年以上有期徒刑，致重傷者，
處3年以上10年以下有期徒刑。
第1項之未遂犯罰之。
【附表】
┌──┬────┬────┬───┬───────────┬───┬────────┐
│編號│時    間│地    點│行為人│方式及財物（新臺幣）  │被害人│    宣 告 刑    │
├──┼────┼────┼───┼───────────┼───┼────────┤
│ 1  │97年4 月│新竹市東│甲○○│以自備之鑰匙（未扣案）│丙○○│甲○○犯竊盜罪，│
│    │20日上午│明街133 │      │，竊取丙○○所有車牌號│      │累犯，處有期徒  │
│    │7時許   │號前    │      │碼GU7-905號機車。     │      │刑月。        │
├──┼────┼────┼───┼───────────┼───┼────────┤
│ 2  │97年4 月│苗栗縣竹│甲○○│甲○○獨自騎乘其所竊得│乙○○│甲○○犯搶奪罪，│
│    │21 日 下│南鎮照南│      │之車牌號碼GU7-905 號機│      │累犯，處有期徒刑│
│    │午3 時3 │里延平路│      │車，在苗栗縣竹南鎮照南│      │玖月。          │
│    │分許    │與自由街│      │里延平路與自由街口時，│      │                │
│    │        │口      │      │趁被害人乙○○不及防備│      │                │
│    │        │        │      │之際，下車打開乙○○所│      │                │
│    │        │        │      │駕駛之車牌號碼BG-9323 │      │                │
│    │        │        │      │號自小客車駕駛座旁之車│      │                │
│    │        │        │      │門後，出手搶奪乙○○所│      │                │
│    │        │        │      │有放置於駕駛座旁座椅上│      │                │
│    │        │        │      │之黑色背包，內有89254 │      │                │
│    │        │        │      │元、身分證、汽機車駕照│      │                │
│    │        │        │      │、行照、健保卡、金融卡│      │                │
│    │        │        │      │、信用卡、印章、行動電│      │                │
│    │        │        │      │話1 支、自然人憑證、殘│      │                │
│    │        │        │      │障手冊、鑰匙等物。    │      │                │
├──┼────┼────┼───┼───────────┼───┼────────┤
│ 3  │97年5 月│苗栗縣竹│甲○○│由甲○○騎乘其不知情之│辛○○│甲○○共同犯搶奪│
│    │21日下午│南鎮營盤│楊嘉政│母親黃月娥所有、車牌號│      │罪，累犯，處有期│
│    │3 時30分│里258 巷│      │碼JCW-208 號機車搭載楊│      │徒刑拾月。      │
│    │許      │巷口    │      │嘉政，趁被害人辛○○不│      │                │
│    │        │        │      │及防備之際，由楊嘉政出│      │                │
│    │        │        │      │手搶奪辛○○夾於腋下之│      │                │
│    │        │        │      │之皮包，內有1,000 元、│      │                │
│    │        │        │      │汽機車行照、鑰匙等物。│      │                │
├──┼────┼────┼───┼───────────┼───┼────────┤
│ 4  │97年5 月│新竹市武│甲○○│以自備之鑰匙（未扣案）│壬○  │甲○○犯竊盜罪，│
│    │24日上午│陵西二路│      │，竊取壬○所有車牌號碼│      │累犯，處有期徒刑│
│    │9 時許  │27號前  │      │HJF-142號機車。       │      │月。          │
├──┼────┼────┼───┼───────────┼───┼────────┤
│ 5  │97年5 月│苗栗縣竹│甲○○│由甲○○騎乘其所竊得之│廖鳳琴│甲○○共同犯搶奪│
│    │24日上午│南鎮華東│楊嘉政│車牌號碼HJF-142 號機車│      │罪，累犯，處有期│
│    │9 時50分│街與自強│      │搭載楊嘉政，趁被害人廖│      │徒刑拾月。      │
│    │許      │街口    │      │鳳琴騎乘機車不注意之際│      │                │
│    │        │        │      │，由楊嘉政下手搶奪被害│      │                │
│    │        │        │      │人置放在機車腳踏板上之│      │                │
│    │        │        │      │皮包，內有6,000 元、身│      │                │
│    │        │        │      │分證、信用卡、提款卡、│      │                │
│    │        │        │      │存摺、印章、項鍊、行動│      │                │
│    │        │        │      │電話1 支等物。        │      │                │
├──┼────┼────┼───┼───────────┼───┼────────┤
│ 6  │97年6 月│新竹市香│甲○○│以自備之鑰匙（未扣案）│己○○│甲○○犯竊盜罪，│
│    │1 日下午│山區鹽水│      │，竊取己○○所有車牌號│      │累犯，處有期徒刑│
│    │5 時50分│里中華路│      │碼F6W-211號機車。     │      │月。          │
│    │許      │6 段38之│      │                      │      │                │
│    │        │1 號前  │      │                      │      │                │
├──┼────┼────┼───┼───────────┼───┼────────┤
│ 7  │97年6 月│苗栗縣竹│甲○○│由甲○○騎乘其所竊得之│陳林秀│甲○○共同犯搶奪│
│    │1 日下午│南鎮文聖│楊嘉政│車牌號碼F6W-211 號機車│霞    │罪，累犯，處有期│
│    │6 時20分│街21號前│      │搭載楊嘉政，趁被害人陳│      │徒刑拾月。      │
│    │許      │        │      │林秀霞搭乘友人騎乘之機│      │                │
│    │        │        │      │車不及防備之際，由楊嘉│      │                │
│    │        │        │      │政下手搶奪被害人肩上之│      │                │
│    │        │        │      │皮包，內有300 元、健保│      │                │
│    │        │        │      │卡、印章、行動電話等物│      │                │
│    │        │        │      │。                    │      │                │
├──┼────┼────┼───┼───────────┼───┼────────┤
│ 8  │97年6 月│苗栗縣頭│甲○○│甲○○以自備之鑰匙（未│丁○○│甲○○犯竊盜罪，│
│    │9日下午3│份鎮節約│      │扣案），徒手竊取丁○○│      │累犯，處有期徒刑│
│    │時30 分 │街42號前│      │所有車牌號碼016-BTP 號│      │月。          │
│    │許      │        │      │機車。                │      │                │
│    │        │        │      │                      │      │                │
├──┼────┼────┼───┼───────────┼───┼────────┤
│ 9  │97年6 月│苗栗縣竹│甲○○│甲○○獨自騎乘其所竊得│戊○○│甲○○犯搶奪罪，│
│    │18日上午│南鎮中港│      │之車牌號碼016-BTP 號機│      │累犯，處有期徒刑│
│    │10時46分│里12鄰新│      │車，趁被害人戊○○不及│      │玖月。          │
│    │許      │生路106 │      │防備之際，出手搶奪被害│      │                │
│    │        │巷3號前 │      │人肩上之皮包，內有4000│      │                │
│    │        │        │      │元、身分證、存摺、信用│      │                │
│    │        │        │      │卡等物。              │      │                │
└──┴────┴────┴───┴───────────┴───┴────────┘


司法院資訊處製作；財團法人民間司法改革基金會備份。
